# 请教陈版，替政府相关部门见一个公益性项目的账务处理？

提问人：SS1111 时间：2023-06-12 15:36:17
某城投企业替政府建一个公益项目，项目总投资 7 千多万，资金来源于自筹和银行贷款，未约定任何与政府结算，大概率是白干了，这样子的话；项目未正式动工前发生的支付的地上物补偿款，动工后支付的施工款，买设备款项等等，是否都在在建工程或其他非流动资产归集，完工后一次性转到营业外支出-项目损失？

回答人：chenyiwei
既然“资金来源于自筹和银行贷款，未约定任何与政府结算，大概率是白干了”，那么在相应支出发生时就计入损益（营业外支出）处理。不是到完工后才核销。